【裁判字號】    97,訴,1771
【裁判日期】    970529
【裁判案由】    毒品危害防制條例
【裁判全文】
臺灣板橋地方法院刑事判決              97年度訴字第1771號
公  訴  人  臺灣板橋地方法院檢察署檢察官
被      告  甲○○
上列被告因違反毒品危害防制條例案件，經檢察官提起公訴（97
年度毒偵字第454 號），嗣因被告於本院準備程序中就被訴事實
為有罪之陳述，本院告知被告簡式審判程序之旨，並聽取當事人
之意見後，由本院合議庭裁定改由受命法官獨任依簡式審判程序
進行，判決如下：
    主  文
甲○○施用第一級毒品，累犯，處有期徒刑柒月。扣案之第一級
毒品海洛因肆包（合計淨重貳點捌陸公克）沒收銷燬之，上開毒
品之外包裝袋肆個，均沒收之。
    事  實
一、甲○○前於因肅清煙毒條例案件，經本院以79年度訴字第99
    0 號判處有期徒刑5 年確定；又因肅清煙毒條例案件，經本
    院以82年度訴字第1519號判處有期徒刑4 年6 月確定；復於
    85年間，因肅清煙毒條例案件，經本院以85年度訴字第1292
    5 號判處有期徒刑4 年10月確定；再因違反麻醉藥品管制條
    例案件，經臺灣桃園地方法院以86年度易字第542 號判處有
    期徒刑5月確定。上開四罪，嗣經臺灣桃園地方法院以96年
    度聲減字第790號各減刑為有期徒刑2年6月、2年3月、2年5
    月、及2月15日，並就後二罪部分，定應執行有期徒刑2年5
    月15日確定，甫於96年7月16日縮刑期滿執行完畢。另於民
    國93年間，因施用毒品案件，經本院以93年度毒聲字第413
    號裁定應觀察、勒戒後，認有繼續施用毒品之傾向，由本院
    以93年度毒聲字第895號裁定令入戒治處所施以強制戒治，
    於94年1月8日停止戒治處分執行完畢，經臺灣板橋地方法院
    檢察署檢察官以94年度戒毒偵字第58號為不起訴處分，仍不
    知悔改，復於前揭強制戒治執行完畢後五年內，於96年12月
    27日10時40分許（起訴書誤為同年月29日上午9時15分）為
    警採尿前26小時內之某時，在桃園縣大溪鎮某工地內（起訴
    書略載為在不詳地點），以將第一級海洛因（下稱海洛因）
    摻水注入針筒後注射之方式，施用海洛因，嗣於96年12月27
    日9時15分許，在臺北縣三峽鎮○○路184巷口，為警當場查
    獲，並扣得海洛因4小包（合計淨重2.86公克）。
二、案經臺北縣政府警察局三峽分局報告臺灣板橋地方法院檢察
    署檢察官偵查起訴。
    理  由
壹、程序方面：
    查本件被告甲○○所犯並非死刑、無期徒刑、最輕本刑為三
    年以上有徒刑之罪或高等法院管轄第一審案件，而其於準備
    程序進行中，被告先就被訴事實為有罪之陳述，經法官告知
    簡式審判程序之旨，並聽取公訴人及被告之意見後，本院認
    適宜改依簡式審判程序進行，爰依刑事訴訟法第273 條之1
    第1 項、第284 條之1 規定，由本院合議庭以裁定由受命法
    官獨任進行簡式審判程序，合先敘明。
貳、實體方面：
一、上揭事實，業據被告甲○○於本院審理時坦承不諱，復有臺
    北縣政府警察局三峽分局三峽派出所搜索扣押筆錄、扣押物
    品目錄表各乙份、扣案毒品照片2 幀存卷可稽，及海洛因1
    包扣案可資佐證。又被告為警查獲時所採其尿液送驗結果，
    係呈嗎啡陽性反應，此有臺北縣政府警察局三峽分局查獲違
    反毒品危害防制條例案姓名對照表（代碼編號：0000-0000
    ）、台灣檢驗科技股份有限公司於97年1 月21 日 出具之濫
    用藥物尿液檢驗報告（報告編號：CH/2008/10323） 各1 份
    在卷可稽。而扣案之白色粉末1 包，經送法務部調查局鑑驗
    結果，合計淨重2.86公克（空包裝總重0.7 公克）均檢出含
    第一級毒品海洛因成分，有該局97年2 月1 日調科壹字第09
    723007020 號鑑定書1 份存卷可憑。又按海洛因經注射或吸
    入人體後，約百分之八十於24小時內自尿中排出，一般而言
    ，尿液中能否驗出嗎啡陽性反應與其投與量、投與途徑、採
    尿時間、個人體質及檢測方法之靈敏度有關，國外曾有文獻
    報導注射6 毫克之海洛因鹽酸鹽，其代謝物嗎啡之平均可檢
    出時限約為26小時，業經行政院衛生署藥物食品檢驗局於81
    年9 月8 日以藥檢壹字第8114885 號函述綦詳。據上，被告
    之尿液經以氣相層析質譜儀分析法檢驗，既係呈嗎啡陽性反
    應，顯見被告應有於為警採尿前26小時內之某時施用海洛因
    之行為甚明。又查，被告前於93年間，因施用毒品案件，經
    本院以93年度毒聲字第413 號裁定應觀察、勒戒後，認有繼
    續施用毒品之傾向，由本院以93年度毒聲字第895 號裁定令
    入戒治處所施以強制戒治，於94年1 月8 日停止戒治處分執
    行完畢，經臺灣板橋地方法院檢察署檢察官以94年度戒毒偵
    字第58號為不起訴處分確定，有臺灣高等法院被告前案紀錄
    表在卷可稽。綜上所述，足認被告前經強制戒治執行完畢釋
    放後，五年內再犯本件施用第一級毒品犯行。本案事證明確
    ，被告犯行堪以認定，應依法論科。
二、查海洛因屬於毒品危害防制條例第2 條第2 項第1 款所規定
    之第一級毒品，核被告所為，係犯毒品危害防制條例第10條
    第1 項之施用第一級毒品罪。被告施用前後持有第一級毒品
    之低度行為，為進而施用第一級毒品之高度行為所吸收，不
    另論罪。又查被告有如事實欄所述前科及執行紀錄，有上述
    前案紀錄表在卷可考，其於有期徒刑執行完畢後五年內故意
    再犯有期徒刑以上之本罪，為累犯，應依刑法第47條第1 項
    規定，加重其刑。審酌被告有多次施用毒品前科，品行非佳
    ，且曾經強制戒治執行完畢，竟再為本件施用毒品犯行，顯
    見其不思悔改，自制力亦顯不佳，足以戕害其身心，滋生其
    他犯罪，惡化治安，嚴重損及公益；惟另考量被告於犯後已
    坦承犯行，且其嗣後已主動至衛生署桃園療養院接受美沙冬
    替代療法，此有該院97年5 月19日出具之診斷證明書1 份在
    卷可憑，足徵其已非無戒除毒害之心，而其施用毒品行為於
    本質上係屬自我戕害行為，反社會性之程度應屬較低等一切
    情狀，量處如主文所示之刑，以資懲儆。又扣案之海洛因4
    包（合計淨重2.86公克），既屬當場查獲之第一級毒品，爰
    依毒品危害防制條例第18條第1 項前段規定，宣告沒收銷燬
    之。至該海洛因4 包之外包裝袋，係用於包裹毒品，防其裸
    露、潮濕，便於攜帶施用，係預備供被告施用毒品所用之物
    ，且係被告所有，此據被告於本院審理時供明在卷，爰依刑
    法第38條第1 項第2 款規定，亦併予宣告沒收。
據上論斷，應依刑事訴訟法第273 條之1 第1 項、第299 條第1
項前段，毒品危害防制條例第10條第1 項、第18條第1 項前段，
刑法第11條前段、第47條第1 項、第38條第1 項第2 款，判決如
主文。
本案經檢察官江祐丞到庭執行職務。
中    華    民    國    97    年    5     月    29    日
                  刑事第十一庭法  官  林淑婷
以上判決正本證明與原本無異。
如不服本判決，應於送達後十日內，向本院提出上訴狀（上訴書
狀應敘述具體理由）。
                              書記官  林金良
中    華    民    國    97    年    5     月    29    日
附錄本案論罪科刑法條全文：
毒品危害防制條例第十條
施用第一級毒品者，處六月以上五年以下有期徒刑。
施用第二級毒品者，處三年以下有期徒刑。


司法院資訊處製作；財團法人民間司法改革基金會備份。
